【裁判字號】    90,上訴,874
【裁判日期】    900731
【裁判案由】    違反毒品危害防制條例
【裁判全文】
臺灣高等法院高雄分院刑事判決                      九十年度上訴字第八七四號
    上  訴  人  台灣高雄地方法院檢察署檢察官
    上  訴  人
    即  被  告  甲○○
右上訴人因被告違反毒品危害防制條例案件，不服臺灣高雄地方法院九十年度訴字第
三五三號中華民國九十年四月九日第一審判決（起訴案號：臺灣高雄地方法院檢察署
九十年度毒偵字第一五七號；移送本院併案審理案號：臺灣高雄地方法院檢察署九十
年度毒偵字第一五七八號），提起上訴，本院判決如左：
      主  文
原判決撤銷。
甲○○連續施用第一級毒品，處有期徒刑玖月。
      事  實
一、甲○○前因施用第一級毒品海洛因與第二級毒品安非他命案件，經臺灣高雄地方
    法院裁定送觀察、勒戒後，認無繼續施用毒品之傾向，由臺灣高雄地方法院檢察
    署檢察官於民國八十九年一月十一日以八十八年度毒偵字第三一二三號不起訴處
    分確定。嗣甲○○於五年內，又基於概括之犯意，自八十九年一月上旬起至同年
    二月六日止，連續在高雄縣梓官鄉○○路九一號其住處等處，施用第二級毒品安
    非他命多次（起訴書誤載為施用第一級毒品海洛因），經臺灣高雄地方法院於八
    十九年四月五日以八十九年度鳳簡字第一八九號簡易判決判處有期徒刑三月確定
    （尚未執行完畢），另經臺灣高雄地方法院裁定令入戒治處所施以強制戒治、停
    止戒治付保護管束。詎被告復另基於施用第一級毒品之概括犯意，於上開停止戒
    治付保護管束期間之八十九年十一月二十六日起至同年十二月二十三日止，在高
    雄縣梓官鄉○○路九一號其住處，以將第一級毒品海洛因滲入香菸內點火吸食之
    方式，連續施用第一級毒品海洛因多次，為臺灣高雄地方法院檢察署觀護人分別
    於八十九年十一月二十七日、十一月二十九日、十二月四日及十二月二十七日採
    尿送驗發現有嗎啡陽性反應而查獲。甲○○復承上開施用第一級毒品海洛因之概
    括犯意，於九十年二月十五日中午十二時許，在高雄縣梓官鄉○○路九一號住處
    施用第一級毒品海洛因一次，於同日十四時五十分許於上址為警拘提，經警採尿
    送驗發現有嗎啡陽性反應而查獲。
二、案經臺灣高雄地方法院檢察署觀護人簽請臺灣高雄地方法院檢察署檢察官偵查起
    訴，暨高雄市政府警察局移請臺灣高雄地方法院檢察署檢察官移送本院併案審理
    。
      理  由
一、訊據被告甲○○對於右揭時、地連續施用第一級毒品海洛因之事實坦認不諱，而
    其先後四次為觀護人及一次為警所採尿液經檢驗之結果，均呈嗎啡陽性反應等情
    ，有臺灣檢驗科技股份有限公司出具之濫用藥物尿液檢驗報告四份暨高雄市政府
    衛生局煙毒尿液檢驗成績書一紙在卷可佐，足認被告之自白與事實相符，堪予採
    信。又被告前因施用第一級毒品海洛因與第二級毒品安非他命案件，經裁定送觀
    察、勒戒後，認無繼續施用毒品之傾向，由臺灣高雄地方法院檢察署檢察官於民
    國八十九年一月十一日以八十八年度毒偵字第三一二三號不起訴處分確定，有該
    不起訴處分書附卷足考；嗣於五年內復基於概括之犯意，連續施用第二級毒品安
    非他命，經原審於八十九年四月五日以八十九年度鳳簡字第一八九號簡易判決判
    處有期徒刑三月確定，另經原審裁定令入戒治處所施以強制戒治、停止戒治付保
    護管束等事實，亦有該簡易判決及台灣高等法院被告全國前案紀錄表存卷可查。
    事證明確，被告連續施用第一級毒品海洛因之犯行堪以認定。至公訴人雖僅就被
    告自八十九年十一月二十七日起至同年十二月四日止之連續施用第一級毒品之犯
    行起訴，未就其餘施用第一級毒品之犯行起訴，惟被告其餘施用第一級毒品之犯
    行與前揭經公訴人起訴之事實有連續犯之裁判上一罪關係，依審判不可分之原則
    ，本院自得併與審究，附此敘明。
二、核被告甲○○所為，係犯毒品危害防制條例第十條第一項之施用第一級毒品罪。
    其先後多次施用第一級毒品之行為，均時間緊接，觸犯構成要件相同之罪，顯係
    基於概括犯意反覆為之，為連續犯，應依刑法第五十六條規定論以一罪並加重其
    刑。又被告多次持有第一級毒品海洛因並進而施用，持有之低度行為應為施用之
    高度行為所吸收，不另論罪。
三、原審認被告甲○○罪證明確，予以論罪科刑，固非無見。惟檢察官移送本院併案
    審理部分，即被告甲○○於九十年二月十五日中午十二時許之施用第一級毒品海
    洛因之犯行，與本案起訴部分既有連續犯關係，原審未及審究，容有未洽。檢察
    官上訴意旨摘原判決不當，為有理由；被告上訴意旨以原審量刑過重，指摘原判
    決不當，雖無理由，惟原判決既有上開可議之處，自應由本院予以撤銷改判。審
    酌被告經觀察勒戒、強制戒治，仍一再施用毒品，顯見意志不堅，惟念其犯罪之
    行為僅係戕害自身，尚未害及他人，所犯情節非重，犯罪後亦承認犯行，態度尚
    佳等一切情狀，爰仍如原審量處如主文第二項所示之刑。
據上論結，應依刑事訴訟法第三百六十九條第一項前段、第三百六十四條、第二百九
十九條第一項前段、毒品危害防制條例第二十三條第二項、第十條第一項、刑法第十
一條前段、第五十六條，判決如主文。
本案經檢察官林應華到庭執行職務。
中    華    民    國         九十       年      七      月    三十一    日
                              臺灣高等法院高雄分院刑事第三庭
                                  審判長法官  莊秋桃
                                        法官  莊崑山
                                        法官  陳中和
右正本證明與原本無異。
如不服本判決，應於判決送達後十日內向本院提出上訴狀，其未述理由者並應於提
出上訴狀後十日內向本院補提理由書（應附繕本)。
                                      書記官  梁美姿
中    華    民    國         九十       年      八      月      二      日
附錄：本判決論罪科刑法條：
毒品危害防制條例第十條第一項：
施用第一級毒品者，處六月以上五年以下有期徒刑。
                                                                      Ｈ


司法院資訊處製作；財團法人民間司法改革基金會備份。
